臺灣高等法院高雄分院刑事判決　　　　 94年度上訴字第284號
上　訴　人　臺灣屏東地方法院檢察署檢察官
被　　　告　甲○○
上列上訴人因被告違反毒品危害防制條例案件，不服臺灣屏東地
方法院93年度訴字第757 號中華民國94年1 月27日第一審判決（
起訴案號：臺灣屏東地方法院檢察署93年度毒偵字第1587號，移
送原審併辦案號：同署九十三年度毒偵字第1674、1711、2268號
），提起上訴（移送本院併辦案號：同署94年度毒偵字第279 號
），本院判決如下：
    主  文
原判決關於施用第一級毒品部分及其定應執行刑撤銷。
甲○○連續施用第一級毒品，處有期徒刑捌月。
扣案含海洛因殘渣之夾鏈袋壹只、含海洛因殘渣之注射針筒壹支
沒收銷燬之，注射針筒壹支沒收。
    事  實
一、甲○○前因施用毒品案件，經觀察勒戒後，認無繼續施用毒
    品傾向，由臺灣屏東地方法院檢察署檢察官於民國93年4 月
    27日，以93年度毒偵緝字第58號為不起訴處分確定，仍不思
    戒除惡習，復於5年內，基於施用第一級毒品海洛因之概括
    犯意，自93年7月15日晚上10時許起至同年12月4日13時20分
    止，連續在其屏東縣萬丹鄉○○村○○路508號住處、屏東
    縣萬丹鄉萬丹公園後方之農場，以注射針筒注射或將海洛因
    摻入香菸內點燃吸食之方式，施用第一級毒品海洛因多次。
    嗣為警於（一）93年7月20日17時55分許，在屏東縣萬丹鄉
    ○○村○○路旁產業道路，為警查獲其所有且含海洛因殘渣
    之夾鏈袋1只、含海洛因殘渣之注射針筒1支，且經其同意採
    尿送驗後，其尿液呈嗎啡陽性反應；（二）93年7月22日15
    時50分許，經警持搜索票至前開住處執行搜索時，當場扣得
    其所有且供施用海洛因所用之注射針筒1支，並經警對其採
    尿送驗而查獲；（三）93年9月6日15時40分許，在屏東縣萬
    丹鄉○○村○○路80號旁巷內，為警查獲；（四）93年9月
    19日19時10分許，為警經其同意採尿送驗而查獲。（五）93
    年12月6日15時10分，在屏東市○○路火車站前為警查獲。
二、案經屏東縣警察局潮州分局、屏東分局分別移送臺灣屏東地
    方法院檢察署檢察官偵查起訴。並移送臺灣屏東地方法院檢
    察署檢察官轉送臺灣屏東地方法院及本院併辦審理。
    理　由
一、上開事實，業經被告分別於檢察官偵查中及原審法院審理時
    坦承不諱，復有前開查獲物品扣案可參，且被告於前述（一
    ）、（二）、（三）、（四）、（五）期日經員警所採集之
    尿液，經送驗結果，呈嗎啡陽性反應；分別有長榮大學93年
    10月5日確認報告、屏東縣衛生局93年7月28日、同年7 月29
    日、同年9月14日、同年10月1日、同年12月21日屏縣衛檢6
    字第930305、930309、930370、930393、930496號煙毒及麻
    醉藥品類委託檢驗結果通知書各1紙在卷可稽；而扣案之疑
    含有海洛因殘渣之夾鏈袋1只、注射針筒1支，經屏東縣警察
    局屏東分局以聯勤204廠製造之煙毒品檢驗Ａ包試劑初步檢
    驗結果，呈嗎啡陽性反應，有該分局查獲涉嫌毒品危害防制
    條例毒品初步檢驗報告單1紙附卷可憑，足認被告上開不利
    於己之自白，確與事實相符，應可採信，其自白依刑事訴訟
    法第156條第1項之規定，自得為證據。本案罪證已很明確，
    被告犯行堪以認定。
二、核被告所為，係犯毒品危害防制條例第10 條第1項之施用第
    一級毒品罪。其於施用海洛因前持有海洛因犯行，為其施用
    之高度行為所吸收，不另論罪。被告前後多次施用海洛因之
    行為，時間緊接，觸犯構成要件相同之罪名，顯係基於概括
    犯意反覆為之，應論以連續犯並加重其刑。公訴人移送併辦
    之被告於93年7月22日以後之施用第一級毒品犯行部分，雖
    未據起訴，然與已起訴部分，有連續犯之裁判上一罪關係，
    為起訴效力所及，本院自應一併審理。
三、原審據以論處被告罪刑，固非無見；惟查：被告自93年9月
    19日起至93年12月4日止，連續施用第一級毒品之行為，原
    審未及審酌，自有未合。檢察官上訴意旨，執此指摘原判決
    不當，為有理由，自應由本院將原判決關於施用第一級毒品
    部分及其定應執行刑撤銷改判。爰審酌被告曾因施用毒品經
    習，足見其陷溺已深，惟因施用毒品均僅係戕害其自己身心
    並無加害他人，犯罪後坦承犯行、態度尚稱良好等一切情狀
    ，量處如主文第2項所示之刑。扣案之含有海洛因殘渣之夾
    鏈袋1只、注射針筒1支，經屏東縣警察局屏東分局以聯勤
    204廠製造之煙毒品檢驗Ａ包試劑初步檢驗結果，呈嗎啡陽
    性反應，有該分局查獲涉嫌毒品危害防制條例毒品初步檢驗
    報告單1紙附卷可憑，其所含海洛因殘渣與該夾鏈袋、注射
    針筒已不可析離，應依毒品危害防制條例案件第18條第1項
    前段規定沒收銷燬；另扣案之注射針筒1支，為被告所有，
    供犯罪所用之物，業據被告陳明在卷，應依刑法第38條第1
    項第2款規定，予以宣告沒收。
四、被告經合法傳喚，無正當之理由不到庭，爰不待其陳述，逕
    行判決。
據上論結，應依刑事訴訟法第369 條第1 項前段、第364 條、第
299條第1項前段、第371條，毒品危害防制條例第10條第1項、第
18條第1項前段，刑法第11條、第56條、第38條第1項第2款，判
決如主文。
本案經檢察官張金塗到庭執行職務。
中　　華　　民　　國　　94　　年　　4 　　月　　7 　　日
                  刑事第九庭    審判長法  官 張明松
                                      法  官 郭玫利
                                      法  官 任森銓
以上正本證明與原本無異。
如不服本判決應於收受本判決後10日內向本院提出上訴書狀，其
未敘述上訴理由者，並得於提起上訴後10日內向本院補提理由書
狀（均須按他造當事人之人數附繕本）「切勿逕送上級法院」。
中　　華　　民　　國　　94　　年　　4 　　月　　7 　　日
　　　　　　　　　　　　　　　　　　　書記官 蘇恒仁
附錄本件判決論罪科刑法條：
毒品危害防制條例第10條
施用第一級毒品者，處6月以上5年以下有期徒刑。
施用第二級毒品者，處3年以下有期徒刑。
